【裁判字號】    98,聲,519
【裁判日期】    980624
【裁判案由】    返還提存物
【裁判全文】
臺灣桃園地方法院民事裁定               98年度聲字第519號
聲  請  人  聯邦商業銀行股份有限公司
法定代理人  甲○○
代  理  人  乙○○
相  對  人  丙○○
上列聲請人聲請返還提存物事件，本院裁定如下：
    主  文
本院九十五年度存字第一三九０號提存事件，聲請人所提存之中
央政府建設公債甲類第二期（九四）登錄債券面額新台幣壹拾萬
元，准予返還。
    理  由
一、按訴訟終結後，供擔保人證明已定20日以上之期間，催告受
    擔保利益人行使權利而未行使者，法院應依供擔保人之聲請
    ，以裁定命返還其提存物，民事訴訟法第104 條第1 項第3
    款前段定有明文。又該條之規定，於其他依法令供訴訟上之
    擔保者，準用之，同法第106 條亦定有明文。而此所謂訴訟
    終結，固應從廣義解釋，包括撤銷假扣押或假處分裁定及執
    行程序終結在內。惟強制執行法第132 條已於85年10月9 日
    修正增列第3 項規定債權人收受假扣押或假處分裁定後已逾
    30日者不得聲請執行。故假扣押或假處分之供擔保人，於法
    院撤銷假扣押或假處分之執行後，如該假扣押或假處分裁定
    已逾上開30日期間而不得聲請執行時，自不因供擔保人未聲
    請撤銷假扣押或假處分裁定，而影響其依民事訴訟法第106
    條準用同法第104 條第1 項第3 款規定行使定期催告及返還
    擔保物之權利（最高法院88年度台抗字第682 號裁判意旨參
    照）。
二、本件聲請意旨略以：聲請人前遵本院94年度裁全字第3977號
    假扣押裁定，以本院94年度存字第2849號提存在案，嗣經本
    院以94年度聲字第1606號，准予變換提存物，現以本院（聲
    請人誤繕為台灣新竹地方法院）95年度存字第1390號提存中
    央政府建設公債甲類第2 期登錄債券面額新台幣10萬元在案
    。茲因聲請人已聲請撤銷上開假扣押裁定，且系爭假扣押執
    行之標的物，業經本院以94年度執字第33009 號清償債務強
    制執行事件調卷拍賣完畢，聲請人復聲請鈞院通知相對人行
    使權利而未行使，爰聲請返還上開提存物等語，並提出本院
    94年度裁全字第3977號民事裁定、本院民事裁定確定證明書
    、本院95年度存字第1390號提存書、本院96年度全聲字第
    311 號民事裁定暨其確定證明書、桃院木民仁97年度聲字第
    65號函（均為影本）及相對人戶籍謄本各1 件為證。
三、經查：聲請人所主張其前遵本院上開假扣押裁定，提供如主
    文所示之提存物在案，嗣聲請人已聲請撤銷上開假扣押裁定
    及系爭假扣押執行之標的物，業經本院94年度執字第33009
    號清償債務強制執行事件調卷拍賣完畢之事實，除有其提出
    之上開證據附卷可稽外，並經本院依職權調閱本院人前揭卷
    宗核閱屬實。聲請人並已聲請本院以桃院永民仁97年度聲字
    第65號函通知相對人於收受通知後21日內行使權利，並合法
    送達，業經本院依職權調閱本院97年度聲字第65號卷宗查核
    無訛。又相對人於上開期間內並未行使權利之事實，則經本
    院依職權向本院民事紀錄科及台灣士林地方法院查詢明確，
    有本院民事紀錄科查詢表2 紙、台灣士林地方法院士院木民
    科字第0980307382號函1 紙附卷可稽。是揆諸首揭法律規定
    及說明，聲請人本件聲請就相對人林桂年部分，尚無不合，
    應予准許。
四、依民事訴訟法第95條、第78條，裁定如主文。
中    華    民    國    98    年    6     月    24    日
                  民事第二庭    法  官  王耀興
以上正本係按原本作成。
如不服本裁定應於送達後10日內向本院提出抗告狀，並繳納抗告
費新臺幣1,000元。
中    華    民    國    98    年    6     月    24    日
                                書記官  黃盈菁


司法院資訊處製作；財團法人民間司法改革基金會備份。
